臺北地方法院刑事判決　　　　　　　　　　　　　　　九十年度易字第一九四九號
　　公　訴　人　臺灣臺北地方法院檢察署檢察官
　　被　　　告　丙○○
右列被告因贓物案件，經檢察官提起公訴（九十年度偵字第三０二八號），本院判決
如左：
    主  文
丙○○收受贓物，處有期徒刑貳月。如易科罰金以參佰元折算壹日。
    事  實
一、丙○○於民國八十九年九月初，在臺北縣三重市，明知其兄乙○○（另行審結）
    所交付借其使用之車牌號碼ＡＵＬ—八八一號重型機車，係來源不明之贓車（甲○○所有，於八十八年八月四日，在臺北市○○區○○路四六巷內失竊），竟仍
    予以收受騎用，迄於九十年一月二十日下午九時許，丙○○騎乘該機車途經臺北
    縣樹林市○○路六三三號前，為警查獲。
二、案經臺北市政府警察局大安分局報告臺灣臺北地方法院檢察署檢察官偵查起訴。
    理  由
一、訊據被告固坦承其於右揭時、地收受上開機車，嗣騎乘該機車，為警攔檢查獲之
    事實，惟矢口否認有何贓物犯行，辯稱：伊不知道該車為贓車，機車是其兄乙○○借給伊，說是他朋友借錢將車押在他那裡有錢再來取回，伊有問車主為誰，乙○○回答是「殷定隆」，故未懷疑該車為贓車云云。惟查：
（一）上開車牌號碼ＡＵＬ—八八一號機車係被害人甲○○所有，於八十八年八月四
      日，在臺北市○○區○○路四六巷內失竊，已據被害人甲○○於警訊時指稱綦
      詳，並有車輛竊盜、車牌失竊資料個別查詢報表－查詢車輛認可資料、台北市
      政府警察局萬華分局受理各類案件紀錄表在卷可稽。
（二）被告自承伊向其兄乙○○借用上開機車時有問車主何人，其兄回答如被臨檢就
      說車主是「殷定隆」等情（偵查卷第五十六頁、本院九十一年八月二十三日審
      理筆錄參照），足見被告知悉於借用機車時應查詢其來源，且知悉該車並非其
      兄所有；又被告有騎乘機車，應知行車執照為合法使用、持有機車之證明，而
      乙○○將上開機車借予被告時，並未交付行車執照等來源證件，復衡諸被告供
      承其於八十九年九月初起即向乙○○借用上開車輛，機車並一直放在伊處供伊
      騎用（前揭筆錄參照），則至九十年一月二十日下午九時許經警查獲時止，被
      告前後已騎用上開機車近五個月，且係由其兄乙○○完全交由伊使用，並非偶
      爾向其兄借用騎乘，則被告在明知該車非其兄所有、且其兄無法交付行車執照
      ，僅口頭告知遇到臨檢時回答車主為「殷定隆」之情形下長期繼續騎用，難認
      對該車來源之可疑性無認識。況查，被告騎乘上開機車遭查獲後，先於偵查中
      供稱查獲當天第一次向其兄借用該車（偵查卷第四十三頁），嗣經檢察官提示
      卷附八十九年十二月二十日被告騎乘該車為警舉發違反道路交通管理事件之通
      知單後，始改稱：八十九年九月後伊住三重，都騎該車上班，後來搬到樹林，
      則用來買東西時用，車子一直放在我這邊等語（偵查卷第五十七頁），其供詞
      反覆不一，有避就之嫌；又被告經提示上開通知單後，先於偵查中稱：我被查
      時我說車主是「殷定隆」，但警員說不對，說車主是甲○○云云（偵查卷第五
      十六頁），復於本院九十一年八月二十三日審理時供陳：警察只有告訴我車子
      不是「應定龍」的，但沒說車主是誰云云，惟不論何者屬實，被告應即已認識
      該車為贓車。至同案被告乙○○雖亦稱被告不知上開機車為贓車云云，然乙○○本稱：被告有問其車主是誰，我說是「小吳」等語，與被告所供：伊兄說該
      車車主為「殷定隆」云云不符，嗣檢察官問「殷定隆」是何人後，始改口稱：
      「小吳」說被臨檢時要說「應定龍」云云（偵查卷第五十七頁），是乙○○所
      言，顯有迴護被告之嫌，亦無可取。綜上各情，被告辯稱不知為贓車云云，無
      非卸責之詞，不足採信，此外，復有扣押證明筆錄、贓物認領保管單等件在卷
      可憑，本件事證明確，被告犯行堪以認定，應依法論科。
二、核被告所為係犯刑法第三百四十九條第一項收受贓物罪。爰審酌被告犯行尚非重
    大，然犯罪後飾詞圖卸，未坦承犯行等一切情狀，量處如主文所示之刑，以示懲
    儆，並諭知易科罰金之折算標準。查被告犯罪後，刑法第四十一條業於九十年一
    月四日修正，同年月十日經統公布施行，該條第一項規定：「犯最重本刑為五年
    以下有期徒刑以下之罪，而受六個月以下有期徒刑或拘役之宣告，因身體、教育
    、職業、家庭之關係或其他正當事由，執行顯有困難者，得以一元以上三元以下
    折算一日，易科罰金。但確因不執行所宣告之刑，難收矯正之效，或難以維持法
    秩序者，不在此限。」比較新舊法之結果，舊法並無更有利於被告，依刑法第二
    條第一項前段規定，應適用裁判時之新法，附此敘明。
據上論斷，應依刑事訴訟法第二百九十九條第一項前段，刑法第二條第一項前段、第
三百四十九條第一項、修正後刑法第四十一條第一項前段，罰金罰鍰提高標準條例第
一條前段、第二條，判決如主文。
本案經檢察官陳清茂到庭執行職務
中      華      民      國    九十一    年      九      月      六      日
                                      臺灣臺北地方法院刑事第四庭
              法  官  歐陽漢菁
右正本證明與原本無異。
如不服本判決，應於判決送達後十日內向本院提出上訴狀。
                                          書記官  沈 芳 君
中      華      民      國    九十一    年      九      月     十六     日
附錄本案論罪科刑法條全文
刑法第三百四十九條：
收受贓物者，處三年以下有期徒刑、拘役或五百元以下罰金。
搬運、寄藏、故買贓物或為牙保者，處五年以下有期徒刑、拘役或科或併科一千元以
下罰金。
因贓物變得之財物，以贓物論。
